# 如何区分权益类和现金类股份支付

提问人：kspark 时间：2020-05-28 08:05:02
求助陈版：
集团A准备对业务单元人员进行激励，激励人员范围：非法人事业部B（可独立核算）及子公司C相关人员，业绩考核目标：B+C的合并扣非净利润达到1.5亿元，期限：自 2020 年 1 月 1 日开始至累计利润达到1.5亿后次年 1 月 1 日止，激励方式：激励人员成立合伙企业D，按照 2 元/股入股子公司C（假设C公司股本为 5000 万，每股净资产为 3元），退出方式：集团A进行现金回购： 1 、若第N年后业绩考核目标达到1.5亿元，N+1年集团A回购50%，价格为（第N-1年每股净利润+第N年每股净利润）/2PE； 2 、N+1年集团A回购剩余50%股权，价格为（第N年每股净利润+第N+1年每股净利润）/2PE。PE倍数不超过集团A考核期内对外收购同类企业的PE倍数。若 2023 年未能实现业绩条件，或者在此之前有激励人员离职退出的，D企业按照出资额加同期银行贷款利息退出。问题：合伙企业D入股C公司、集团A收购退出股份分别是哪类股份支付？两者是否合在一起计算？合伙企业D入股C公司股份支付的公允价值如何计算？另外集团A收购价格不确定，实际期限可能三年，股份支付费用如何分摊？

回答人：chenyiwei
1 、该事项对C而言属于权益结算股份支付；
对A的个别报表而言，由于A有结算义务，且并非以A本身的权益工具结算，故属于现金结算的股份支付。在合并报表层面，仍属于权益结算股份支付。
2 、股份支付的初始公允价值为授予C股权的公允价值高于入股价格的差额。
3 、A授予激励对象的回售权，需采用估值技术合理确定其公允价值，并通过盈利预测合理确定可达到承诺业绩的预计时间，作为等待期摊销股份支付费用。每期末需对相关会计估计进行复核调整。